# 请教陈版板关于股份支付的问题，感谢。

提问人：威塔 时间：2016-04-05 09:43:15
陈版您好，请教您个问题：有个企业想挂牌新三板，挂牌前实际控制人转让其部分股份给几个外部投资者（有限合伙形式）和公司持股平台（有限合伙形式，实际控制人占该有限合伙份额98.5%，剩余部分为员工的份额），转让价格为 1 元/注册资本，并且办理了工商变更，转让时，公司实缴资本只占注册资本的10%，受让方补助其受让份额未足额缴纳的注册资本。紧接着该公司对外融资，对外融资按照12.4元/注册资本的价格估值，此轮融资完成办理工商变更时间教上次转让工商变更不足 4 个月。现在有几个问题 1 、第一次股份转让时候是否构成股份支付，构成股份支付的话是否按照全部转让份额按照（12.4-1）*份额来计算股份支付的金额？大股东转让给自己控制的有限合伙部分也算股份支付吗？ 2 、第一次股份转让时，注册资本未缴足，由受让方缴纳是否构成法律风险？ 感谢陈版！

回答人：chenyiwei
1 、如无其他需考虑的特殊因素，则第一次转让时应确认的股份支付费用仅针对该合伙企业中由其他合伙人（激励对象）所享有的权益份额。对应于大股东自己在合伙企业中所占权益份额的部分不按股份支付处理。 2 、我理解应不违反法律法规的禁止性规定。具体可咨询律师。

提问人：威塔 时间：2016-04-06 09:57:10
感谢陈版，我再追问下，考虑到第一次转让价格和后面增资之间的价格差异因素（两次之间时间不超过 4 月）第一次转让给其他投资者部分是否也该做股份支付考虑呢？

回答人：chenyiwei
要分析低价转让给其他投资者的原因。如果是由于与本公司完全无关的原因（如与老板之间的私人关系和私人债权债务结算等），则可以不作为股份支付。如果是因为此人提供了公司所需资源，则需确认股份支付。